# 新收入准则确认时点问题请教

提问人：莫非 _HH 时间：2021-11-24 20:25:19
请教陈老师！我司是一个快递柜运营公司，对于投放进快递柜的包裹，可以帮消费者免费保管 12 小时；但是，如果保管时间超过 12 小时，消费者则需要支付一定的保管费。假设消费者在包裹入柜后 20 个小时才将其取出，支付保管费 1 元，那么请问，对于我司收到的这 1 元保管费，根据新收入准则，应该如何确认收入： 1 ）在收到时点全额确认收入？
2 ）在免费保管期限 12 小时内分摊确认收入？
3 ）在超出 12 小时的期限内(即20-12=8小时)分摊确认收入？
感谢陈老师！

回答人：chenyiwei
实务中一般在消费者取走包裹并支付本次保管费时确认收入。
从理论上探讨，应合理估计在考虑免费时间后的保管总时长，对照公布的收费标准确定有权收取的服务费金额，分摊到包括免费保管时间在内的全部保管时间。但在实际操作中，如果大部分包裹都可以在 12 小时内取走，则在免费保管期内不能确认收入（不满足可变对价估计的“极可能不会发生重大转回”的限制条件），要到免费保管期限已过，才能按照实际已保管时间和对应的收费标准估计可有权收取的保管费金额，开始确认收入。

提问人：莫非 _HH 时间：2021-11-28 22:06:47
陈老师，您最后一句话我想继续讨论一下。
公司快递柜中的包裹确实有80%以上都是在 12 小时内被取走。除了免费保管期内被取走的包裹，我们假设剩余的20%包裹，预计在 15 小时后被取出，滞留费 2 元。那么根据您的理论，是不是：
1. 第1-12小时内不能确认收入，只能在第 13 个小时起才能确认收入？
2 ）第 13 小时应确认的收入是2/15 _1_ 、 _2/15_ 13 或是2/3*1？
望陈老师回复，谢谢！

回答人：chenyiwei
1 、是； 2 、2/3*1。